# 劳务费如果计入应付职工薪酬，是否作为计提工会和职工教育经费的依据

提问人：业 精于勤 @ 荒于嬉 时间：2021-06-02 21:55:09
劳务费如果计入应付职工薪酬，是否作为计提工会和职工教育经费的依据？
下面这句话，来自瑞华研究，请教一下，不作为计提职工福利费、工会经费和职工教育经费的基数有没有依据，个人是这么理解的，如果在实质上属于“职工”定义，为什么不能做计提技术呢。
如果属于“职工”的，则其报酬（扣除可以明确识别和确定的工具使用费、劳务派遣机构管理费等不属于劳动报酬的部分）属于职工薪酬的范畴，作为短期职工薪酬进行核算。但是即使这些人在会计意义上属于本企业的“职工”，其相关薪酬费用也是在“应付职工薪酬”科目下单独设置“劳务派遣人员费用”或类似明细科目进行核算，不纳入工资总额统计，不作为计提职工福利费、工会经费和职工教育经费的基数。

回答人：chenyiwei
一般理解，工会经费和职工教育经费的计提依据只是法律上作为本企业职工的工资、奖金等（即统计上的“工资总额”）。劳务人员虽然在会计上被视为本企业的“职工”，但未与本企业签订劳动合同，理论上其工会经费和职工教育经费应在其劳动合同所在机构（如劳务派遣公司）计提。
当然现在就业的形式越来越灵活，过去的规定也可能不再适用新的情况，实务中也不排除会有一些变通。